臺灣士林地方法院民事裁定
111年度亡字第22號
聲  請  人  臺灣士林地方檢察署檢察官

上列聲請人聲請宣告李明聰死亡事件，本院裁定如下：
    主  文
准對失蹤人李明聰（男、民國00年00月0日生、身分證統一編號
：Z000000000號、籍設臺北市○○區○○街00號3樓之1《臺北
○○○○○○○○○》）為宣告死亡之公示催告。
該失蹤人應於本公示催告最後揭示於法院公告處、資訊網路及其
他適當處所之翌日起陸個月內，向本院陳報現尚生存，如不陳報
，本院將宣告其為死亡。
無論何人，凡知該失蹤人之生死者，均應於上開期間內，將其所
知之事實，陳報本院。
    理  由
一、按失蹤人失蹤滿7 年後，法院得因利害關係人或檢察官之聲
    請，為死亡之宣告；失蹤人為80歲以上者，得於失蹤滿3 年
    後，為死亡之宣告，民法第8 條第1 項、第2 項定有明文。
    又按法院准許宣告死亡之聲請者，應公示催告，家事事件法
    第156 條第1 項亦有明定。
二、本件聲請意旨略以：依臺北○○○○○○○○○函稱本件失
    蹤人李明聰（男、民國00年00月0日生、身分證統一編號：Z
    000000000號），自民國91年5月3日起經臺北市政府警察局
    大同分局列為失蹤人口，迄今行方不明已逾7年，業已屆失
    蹤人得為死亡宣告之法定期限，失蹤人如尚生存則現年已91
    歲，爰依法聲請死亡宣告等語。
三、經查，聲請人主張之上開事實，業經聲請人向各機關查詢失
    蹤人李明聰之戶籍資料、勞工保險、健保、退除役兵籍資料
    、入出境、殯葬、安置紀錄、個人戶籍資料、三親等、一親
    等、前案紀錄、高額壽險、所得財產資料、信用卡申辦、個
    人董監事資訊等件，均未發現有該失蹤人仍生存活動之情形
    ，有臺北○○○○○○○○○110年12月10日北市大戶登字第11060083
    93號函附之戶籍資料、戶籍登記申請書、衛生福利部中央健
    康保險署3年內無健保就醫紀錄、國軍退除役官兵輔導委員
    會3年內未領取各項給付、衛生福利部社會及家庭署、社會
    救助及社工司3年內未領取各項津貼、勞動部勞工保險局3年
    內未領有勞保老年給付、國民年金及老農津貼、行政院人事
    行政總處3年內未領有公教退撫給與等之80歲以上行方不明
    人口社會生活軌跡資料比對紀錄共5份、臺北市政府警察局
    大同分局防治組失蹤人口系統身分證集中查詢資料、臺北市
    殯葬管理處110年11月4日北市殯儀二字第1103013997號函、
    新北市政府殯葬管理處110年10月29日新北殯館字第1105080
    714號函、內政部移民署110年10月29日移署資字第11001114
    80號函、臺北市政府社會局110年11月3日北市社老字第1103
    153302號函、個人戶籍資料查詢結果、己身一親等資料查詢
    結果、三親等資料查詢結果、高額壽險資訊連結作業、財團
    法人金融聯合徵信中心信用卡戶基本資訊彙總、個人任職董
    監事有限合夥合夥人、商業登記事業負責人及經理人企業名
    錄、全國刑案資料查註表、稅務電子閘門財產所得調件明細
    表、入出境資訊連結作業等件可證。又經聲請人電話聯絡失
    蹤人李明聰之胞兄李明發之子李國樑陳稱：伊已50、60年未
    和伊叔叔聯繫，不知其行蹤，在伊10幾歲時，曾聽到伊姑姑
    到臺北尋找但沒有找到等語，另聯繫失蹤人李明聰之胞妹劉
    李秀慧之子劉銀和陳稱：伊有問過伊母親有關李明聰之行蹤
    ，但伊母親因高齡86歲已記憶不清等語，有臺灣士林地方檢
    察署111年1月14日、111年1月19日辦案公務電話紀錄表可稽
    。
四、末按法院准許宣告死亡之聲請者，應公示催告。公示催告，
    應記載下列各款事項：一失蹤人應於期間內陳報其生存，如
    不陳報，即應受死亡之宣告。二凡知失蹤人之生死者，應於
    期間內將其所知陳報法院。家事事件法第156 條第1 項及第
    2 項分別定有明文。又宣告死亡之公示催告應公告之；公告
    應揭示於法院公告處、資訊網路及其他適當處所，法院認為
    必要時，並得命登載於公報或新聞紙，或用其他方法公告之
    ；陳報期間，自揭示之日起，應有6 個月以上，但失蹤人滿
    百歲者，其陳報期間，得定為自揭示之日起2 個月以上。同
    法第156 條第3 項準用第130 條第3 項至第5 項規定可參。
    本件既經准許對失蹤人李明聰為死亡宣告之公示催告，本院
    自應依上揭規定，將本公示催告揭示於法院公告處及資訊網
    路，並定陳報期間為6 個月，爰分別裁定如主文第2 、3 項
    所示。
五、依家事事件法第156 條裁定如主文。
　　
中　　華　　民　　國　　111 　年　　2 　　月　　25　　日
               家事法庭   法  官  張嘉芬
正本係照原本作成。
如不服本裁定，應於送達後10日內向本院提出抗告狀，並繳納抗
告費新臺幣1000元。
中　　華　　民　　國　　111 　年　　2 　　月　　25　　日
                          書記官  郭宜潔